臺灣高等法院高雄分院刑事裁定　　　　 96年度交抗字第161號
抗告人即
異議人　　甲○○
上列抗告人因違反道路交通處罰條例聲明異議案件，不服臺灣高
雄地方法院中華民國96年7 月27日裁定（96年度交聲字第556 號
），提起抗告，本院裁定如下：
    主  文
抗告駁回。
    理  由
一、本件聲明異議意旨略以：原處分機關以異議人即受處分人甲
    ○○於民國96年4 月7 日23時30分許（異議狀誤載為「同月
    8 日2 時45分」），在高雄市○○○路265 號（異議狀誤載
    為「267 號」）前有酒後駕車（酒測值為每公升0.45毫克）
    之違規行為，因而依道路交通管理處罰條例第35條第1 項第
    1 款之規定，裁處異議人罰鍰新台幣（下同）34,500元，並
    吊扣駕照12個月，惟異議人於上開時間係在車中休息而無駕
    駛車輛行為，且所謂駕駛行為應指車輛行駛於道路上而言，
    若僅停放在停車格內，縱有不慎滑動亦非屬駕駛狀態。是員
    警未盡舉證責任，而事後以主觀推測異議人有酒後駕駛行為
    ，顯有未當，為此依法聲明異議等語。
二、抗告意旨略以；本件交通裁決書係於96年6 月5 日送達，其
    20日不變期日之終日應為同年6 月25日24時，抗告人於同年
    6 月25日12時以郵寄方式，將本件異議聲明狀寄送原處分機
    關，依行政程序法第49條規定，應以交郵寄當日之郵戳為憑
    ，故本件聲明異議應已於法定期間內提出，原審認抗告人逾
    期提出異議自屬違誤，爰請撤銷原裁定另為適法之裁定。
三、按受處分人不服道路交通管理處罰條例第8 條所定主管機關
    所為之處罰者，得於接到裁決書之翌日起20日內，向管轄地
    方法院聲明異議；又交通法庭認聲明異議不合法律上之程式
    ，且其不合法律上之程式無從補正者，應以裁定駁回之，道
    路交通管理處罰條例第87條第1 項、道路交通案件處理辦法
    第18條前段分別定有明文。次按，依道路交通管理處罰條例
    第87條規定向管轄法院聲明異議之期間，自裁決送達之翌日
    起算，並得依法扣除在途期間；又聲明異議，應以司法狀紙
    ，敘述異議之理由，提出於原處分機關為之。原處分機關應
    於接受異議書狀後5 日內，將該案卷宗及有關證物，送交該
    管地方法院或其分院交通法庭；再者，處理違反道路交通管
    理事件，有關文書送達之規定，依行政程序法之規定，道路
    交通案件處理辦法第12條、第13條、違反道路交通管理事件
    統一裁罰標準及處理細則第5 條亦分別定有明文。
四、查本件裁決書由原處分機關於96年6 月5 日開立後，即於同
    日在高雄市交通事件裁決中心送達予抗告人即異議人本人收
    受之事實，為抗告人所是認，並有送達證書1 紙附卷足證，
    從而，上揭裁決書既於96年6 月5 日合法送達予抗告人，抗
    告人自應於裁決書送達翌日起20日內聲明異議，且因抗告人
    住所係在高雄市○○區○道路15號6 樓之1 乙情，亦為抗告
    人載明於其聲明異議狀，並有其戶籍資料乙紙在卷可考，是
    其住所與管轄法院即原審法院間並無在途期間得為扣除，故
    異抗告人至遲應於96年6 月25日前提出聲明異議，然抗告人
    卻遲至96年6 月26日始向高雄市交通事件裁決中心聲明異議
    ，此有聲明異議狀上所蓋收狀戳章及原處分機關對違反道路
    交通管理事件不服裁決聲明異議案移送書意見欄二、所記事
    項在卷可稽，而上開期間末日即96年6 月25日亦查非星期日
    、紀念日或其他休息日，故抗告人顯已逾聲明異議之不變期
    間，其聲明異議自不合法律上程式，且無從補正，核諸前揭
    說明，異議人之聲明異議為不合法，應予駁回。至行政程序
    法第49條所規定之：「基於法規之申請，以掛號郵寄方式向
    行機關提出者，以交郵當日之郵戳為準」，係針對人民依法
    規對行政機關有所請求所為之規範，自不及於道路交通違規
    處罰向管轄法院聲明異議之司法程序，併予敘明。
五、原審以抗告人之異議不合法，為駁回之裁定，並無不當。抗
    告意旨執此指摘原裁定不當，為無理由，應予駁回。
據上論斷，應依道路交通案件處理辦法第26條、刑事訴訟法第
412 條，裁定如主文。
中　　華　　民　　國　　96　　年　　8 　　月　　23　　日
                  刑事第一庭    審判長法  官  郭雅美
                                      法  官  張意聰
                                      法  官  莊崑山
以上正本證明與原本無異。
不得再抗告。
中　　華　　民　　國　　96　　年　　8 　　月　　23　　日
　　　　　　　　　　　　　　　　　　　書記官  邱麗莉
